Inventaris van het archief van de Kanselarij der Nederlandse Orden, 1815-1994
Nationaal Archief, Den Haag
- Taakuitvoering, 3
  - Bij wet ingestelde Nederlandse onderscheidingen, 3.2
    - Orde van de Nederlandse Leeuw, 3.2.2
      - Algemeen, 3.2.2.1
        - Inschrijvingsregisters, 1815-1989; 329-346; 18 delen
          - 1870 - 1874, ridder, 336
          - 1870 - 1919, broeder, 337
          - 1874 - 1894, ridder, 338
          - 1894 - 1921, ridder, 339
          - 1936 - 1988, grootkruis, 340
          - 1923 - 1988, commandeur, 341
          - 1921 - 1927, ridder, 342
          - 1920 - 1960, broeder, 343
          - 1927 - 1950, ridder, 344
          - 1951 - 1976, ridder, 345
          - 1977 - 1989, ridder, 346
      - Benoeming, schorsing en ontslag, 3.2.2.2
        - Stukken betreffende de advisering inzake verzoeken om in de orde te worden opgenomen, 1824-1932; 347; omslag
      - Broedertoelage, 3.2.2.3
        - Stukken betreffende de toekenning van een jaarlijkse toelage aan weduwen van broeders, 1855-1945; 348; pak
          Alfabetisch op naam van de broeder.
        - Stukken betreffende de advisering inzake de vrijstelling van belasting op de toelage voor broeders, 1962; 349; omslag
    - Orde van Oranje-Nassau, 3.2.3
      - Alfabetische registers op naam van de ridders, 1892-1994; 350-371; 57 delen
        - A-E, 1892 - 1938, 350
        - F-K, 1892 - 1938, 351
        - L-R, 1892 - 1938, 352
        - S-Z, 1892 - 1938, 353
        - A-E, 1939 - 1954, 354
        - F-K, 1939 - 1954, 355
        - L-R, 1939 - 1954, 356
        - S-Z, 1939 - 1954, 357
        - A-E, 1955 - 1959, 358
        - F-K, 1955 - 1959, 359
        - L-R, 1955 - 1959, 360
        - S-Z, 1955 - 1959, 361
        - 1960, 362
        - 1961, 363
        - 1962, 364
        - 1963, 365
        - 1964, 366
        - 1965, 367
        - 1966, 368
        - 1967, 369
        - 1968, 370
        - 1969, 371
      - Inschrijvingsregisters, 1892-1988; 372-477, 908-913; 106 delen
        - Grootkruis, 1892-1987, 372-374; 3 delen
          - 1892-1949, 372
          - 1950 - 1972 sep. 15, 373
          - 1972-1987, 374
        - Grootofficier, 1892-1981, 375-376; 2 delen
          - 1892 - 1952 nov. 19, 375
          - 1952-1981, 376
        - Commandeur, 1892-1976, 377-379; 3 delen
          - 1892-1934, 377
          - 1935 - 1964 juli 16, 378
          - 1954-1976, 379
        - Officier, 1892-1969, 380-388; 9 delen
          - 1892 - 1921 mei 30, 380
          - 1912 - 1927 juli 26, 381
          - 1927 - 1936 aug. 15, 382
          - 1936 - 1947 aug. 27, 383
          - 1947 - 1952 sep. 8, 384
          - 1952 - 1958 okt. 29, 385
          - 1958-1959, 386
          - 1960-1966, 387
          - 1967-1969, 388
        - Ridder, 1892-1969, 389-399; 11 delen
          - 1892-1906, 389
          - 1906 - 1922 aug. 24, 390
          - 1922 - 1932 aug. 6, 391
          - 1932 - 1939 mei 20, 392
          - 1939 - 1949 apr. 22, 393
          - 1949 - 1953 juli 3, 394
          - 1953 - 1958 apr. 22, 395
          - 1958-1959, 396
          - 1960-1963, 397
          - 1964-1967, 398
          - 1968-1969, 399
        - Goud, 1892-1969, 400-408; 9 delen
          - 1892 - 1932 aug. 27, 400
          - 1932 - 1949 apr. 23, 401
          - 1949 - 1952 apr. 28, 402
          - 1952 - 1957 nov. 4, 403
          - 1957-1959, 404
          - 1960-1963, 405
          - 1964-1965, 406
          - 1966-1967, 407
          - 1968-1969, 408
        - Zilver, 1892-1969, 409-427; 19 delen
          - 1892 - 1911 aug. 19, 409
          - 1911 - 1925 nov. 17, 410
          - 1925 - 1933 jan. 23, 411
          - 1933 - 1939 aug. 22, 412
          - 1939 - 1949 apr. 23, 413
          - 1949 - 1951 mei 10, 414
          - 1951 - 1953 aug. 28, 415
          - 1953 - 1955 dec. 22, 416
          - 1955 - 1957 okt. 26, 417
          - 1957 - 1959 apr. 24, 418
          - 1959, 419
          - 1960-1962, 420
          - 1962 - 1964 jan. 27, 421
          - 1964, 422
          - 1965, 423
          - 1966, 424
          - 1967, 425
          - 1968, 426
          - 1969, 427
        - Brons, 1892-1988, 428-477, 908-913; 50 delen
          - 1892 - 1912 aug. 27, 428
          - 1912 - 1926 aug. 25, 429
          - 1926 - 1933 aug. 23, 430
          - 1933 - 1946 sep. 13, 431
          - 1946 - 1949 apr. 23, 432
          - 1949 - 1951 jan. 24, 433
          - 1951 - 1952 nov. 25, 434
          - 1952 - 1954 apr. 20, 435
          - 1954 - 1956 feb. 18, 436
          - 1956 - 1957 apr. 17, 437
          - 1957 - 1959 juni 27, 438
          - 1957 - okt. 28, 439
          - 1959, 440
          - 1960 - 1962 mrt. 26, 441
          - 1962-1963, 442
          - 1964 - 1965 feb. 2, 443
          - 1965, 444
          - 1966 - dec. 21, 445
          - 1966-1967, 446
          - 1968, 447
          - 1969, 448
          - A-Hn, 1970, 449
          - Hr-Q, 1970, 450
          - R-Z, 1970, 451
          - A-Hey, 1971, 452
          - Hey-Rin, 1971, 453
          - Rip-Z, 1971, 454
          - A-Hog, 1972, 455
          - Hol-Pua, 1972, 456
          - Puf-Z, 1972, 457
          - A-Kun, 1973, 458
          - Kup-Z, 1973, 459
          - A-L, 1974, 460
          - M-Z, 1974, 461
          - A-Ho, 1975, 462
          - Ho-Rib, 1975, 463
          - Rid-Z, 1975, 464
          - 1976, 465
          - 1977, 466
          - 1978, 467
          - 1979, 468
          - 1980, 469
          - 1981, 470
          - 1982, 471
          - 1983, 472
          - 1984, 473
          - 1985, 474
          - 1986, 475
          - 1987, 476
          - 1988, 477
          - 1989, 908
          - 1990, 909
          - 1991, 910
          - 1992, 911
          - 1993, 912
          - 1994, 913
      - Nota inzake algemene regelen in acht te nemen bij het verlenen der Orde, afschrift, 1927; 478; stuk
    - Koninklijke Huisorden, 3.2.4
      - Kaartsysteem op familienaam van de gedecoreerden van de Huisorde van Oranje, z.d.; 871-874; kaartsysteem
        - Aalders, J. - Gijllenstierna, F.B., 871
        - Haanperä, M.T. - Nystén, E.P., 872
        - Oaégnin Z.Ex. G - Waldeck, P.W., 873
        - Waldheim, E., 874
  - Bij Koninklijk Besluit ingestelde Nederlandse onderscheidingen, 3.3
    - Stukken betreffende de instelling en wijziging van de medaille 'Voor Trouwen Dienst', 1825-1984; 479; omslag
    - Stukken betreffende de instelling van de 'Java-medaille', 1828-1833.; 480; omslag
    - Koninklijk Besluit betreffende de instelling van de medaille 'Trouw aan Koning en Vaderland gedurende de Tiendaagse Veldtocht', z.d.; 481; stuk
    - Koninklijk Besluit betreffende de ontbinding van de op 5 april 1831 ingestelde commissie voor het tot stand brengen van een onderscheiding 'Tot het vereeuwigen van roemrijke daden', 482; stuk
    - Stukken betreffende de instelling van de medaille voor het beleg van 'De Citadel van Antwerpen', en de wijziging hiervan in een algemeen onderscheidingsteken, 1833; 483; omslag
    - Stukken betreffende de wijziging van het Koninklijk Besluit tot instelling van de 'Eremedaille Menslievend Hulpbetoon', 1841-1959; 484; omslag
    - Kaartsysteem op familienaam van de gedecoreerden van de erepenning voor Menslievend Hulpbetoon, Aal, G.H. - Zwart, P., z.d.; 884; kaartsysteem
    - Stukken betreffende de advisering over de benoeming van een aantal leden tot aanvulling van de Raad tot Behoud van 'Naarden's Erepenning', 1864; 485; omslag
    - Stukken betreffende de toekenning van het 'Ereteken voor belangrijke Krijgsbedrijven', 1870 - [1947]; 486; omslag
    - Koninklijke Besluiten betreffende de instelling en wijziging van de 'Vredespenning', 1907; 487; omslag
    - Koninklijk Besluit betreffende de instelling van een gouden erepenning voor het universitair onderwijs, 1917; 488; stuk
    - Afschriften van stukken betreffende het ontwerpen en toekennen van een Eresabel voor officieren in de periode 1859 - 1895, 1940; 489; omslag
    - Inschrijvingsregisters voor dapperheidsonderscheidingen, 1940-1963; 490-496; 7 delen
      - Bronzen Kruis, 1940-1963, 490-492; 3 delen
        - 1940 juni 11, KB nr. 2, volgnr. 1 - 1944 dec. 21, KB nr. 9, volgnr. 1141, 490
        - 1945 jan. 4, KB nr. 16, volgnr. 1142 - 1948 juni 22, KB nr. 6, volgnr. 2378, 491
        - 1948 juni 22, KB nr. 6, volgnr. 2379 - 1963 apr. 3, KB nr. 8, volgnr. 3497, 492
      - Kruis van Verdienste, 1941-1963, 493-494; 2 delen
        - 1941 mrt. 15, KB nr. 3, volgnr. 1 - 1945 dec. 8, KB nr. 2, volgnr. 1131, 493
        - 1945 dec. 8, KB nr. 2, volgnr. 1132 - 1963 sep. 19, KB nr. 44, volgnr. 2083, 494
      - Vliegerkruis 1941 okt. 3, KB nr. 2, volgnr. 1 - 1953 sep.22, KB nr. 43, volgnr. 725, 495
      - Bronzen Leeuw 1944 mrt. 30, KB nr. 4, volgnr. 1 - 1963 apr. 1, KB nr. 63, volgnr. 1210, 496
    - Koninklijke besluiten voor dapperheidsonderscheidingen, 1940-1963; 497-505; 9 banden
      - 1940 juli 16, nr. 1 - 1942 dec. 31, nr. 7, 497
      - 1943 jan. 7, nr. 4 - 1943 dec. 23, nr. 32, 498
      - 1944 jan. 3, nr. 3 - 1945 dec. 8, nr. 2, 499
      - 1946 jan. 5, nr. 14 - 1946 dec. 31, nr. 41, 500
      - 1947 jan. 10, nr. 31 - 1947 dec. 19, nr. 54, 501
      - 1948 jan. 6, nr. 45 - 1948 dec. 29, nr. 60, 502
      - 1949 jan. 4, nr. 14 - 1949 dec. 21, nr. 21, 503
      - 1950 jan. 2, nr. 9 - 1950 dec. 21, nr. 82, 504
      - 1951 jan. 2, nr. 15 - 1963 dec. 19, nr. 44, 505
    - Koninklijk Besluit betreffende de instelling van een 'Ereteken voor belangrijke krijgsverrichtingen met gesp "Timor 1942"', 614; omslag
      Oude code: Koot 7A
    - Stukken betreffende de instelling en wijziging van de 'Bronzen Leeuw', het 'Bronzen Kruis', het 'Vliegerkruis' en het 'Kruis van Verdienste', 1945-1951, 1980; 506; omslag
    - Stukken betreffende de advisering inzake de voordracht door de Commissie Militaire Onderscheidingen voor de toekenning van het 'Verzetskruis', 1945-1952; 507; omslag
    - Kaartsysteem op familienaam van de gedecoreerden van het Verzetskruis, Aalderen, H.J. van - Zwanenburg, L., z.d.; 883; kaartsysteem
    - Afschriften van Koninklijke Besluiten betreffende de verlening van een onderscheiding aan voormalige verzetsstrijders, 1945-1953; 618; omslag
      Oude code: Koot 280
    - Stukken betreffende de instelling van de 'Erkentelijkheidsmedaille', 1946-1952; 508; omslag
    - Kaartsysteem op familienaam van de gedecoreerden van de erkentelijkheidmedaille in zilver, Artz, G. - Zwaan, S., z.d.; 882; kaartsysteem
    - Inschrijvingsregister van de erkentelijkheidmedaille in zilver, registernr. 1 -385 en brons, registernr. 1 – 230., 1946-1956; 914; deel
    - Koninklijk Besluit betreffende de instelling van de onderscheiding 'Koninklijke vermelding bij dagorder', 1947; 616; omslag
      Oude code: Koot 6
    - Stukken betreffende de herziening en instelling van het 'Verzetskruis', de 'Orde van de Nederlandse Leeuw' en de 'Orde van Oranje Nassau', 1947; 617; omslag
      Oude code: Koot 3, 5
    - Stukken betreffende de instelling en wijziging van het 'Kruis voor Recht en Veiligheid', 1947-1953; 509; omslag
    - Alfabetische register ten behoeve van de 'Inhuldigingsmedaille 1948', 915; deel
    - Koninklijke Besluiten ten behoeve van de uitreiking van de 'Inhuldigingsmedaille 1948', 916; deel
    - Stukken betreffende de instelling en vervaardiging van de 'Kroningsmedaille' ter gelegenheid van de inhuldiging van koningin Juliana, 1948-1950; 510; omslag
    - Stukken betreffende de instelling en productie van de 'Verzetsster Oost-Azië', 1948-1964; 511; omslag
    - Kaartsysteem op familienaam van de gedecoreerden van de Verzetsster Oost-Azië, Aalbertsberg, G. - Zuydland, W.B.A., z.d.; 888; kaartsysteem
    - Stukken betreffende de wijziging van het statuut van de 'De Ruyter-medaille', 1948-1973; 512; omslag
    - Alfabetische registers voor het 'Mobilisatie Oorlogskruis', 1948 - heden; 513-519; 7 delen
      - A-B, 513
      - C-G, 514
      - H-J, 515
      - K-M, 516
      - N-R, 517
      - S-U, 518
      - V-Z, met supplement, 519
    - Koninklijk Besluit betreffende de instelling van een 'Ereteken belangrijke krijgsverrichtingen gesp "Java-zeeslag 1942"', 1949; 615; omslag
      Oude code: Koot 7
    - Inschrijvingsregister voor de 'Verzetsster Oost-Azië', 1949-1955; 520; deel
    - Register van Koninklijke Besluiten 'Verzetsster Oost-Azië', 1949-1955; 521; band
    - Stukken betreffende de instelling van het 'Oorlogskruis', 1951; 522; omslag
    - Stukken betreffende de wijziging en aanpassing van de 'Museumpenning', 1951-1952; 523; omslag
      Met retroactum van 1919
    - Stukken betreffende de advisering inzake de voorgenomen instelling van het 'Verzetsgevangenenkruis', 1952-1953; 524; omslag
    - Stukken betreffende de instelling en wijziging van de 'Vrijwilligersmedaille voor reserveorganen', 1957-1985; 525; omslag
    - Stukken betreffende de instelling, productie en wijziging van het 'Nieuw-Guinea Herinneringskruis', 1962, 1994; 526; omslag
    - Stukken betreffende de instelling van de 'Herinneringsmedaille Rampenbrigade' en de toevoeging van diverse gespen, 1970-1994; 527; omslag
    - Stukken betreffende de instelling van de 'Herinneringsmedaille VN-vredesoperaties', 1979-1980; 528; omslag
    - Koninklijke Besluiten voor de 'Inhuldigingsmedaille', 1980; 529; band
    - Register voor de 'Inhuldigingsmedaille', 1980; 530; deel
    - Stukken betreffende de instelling van de 'Inhuldigingsmedaille 1980', 531; omslag
    - Stukken betreffende de instelling van een onderscheiding ter gelegenheid van het bezoek van de koningin aan de Nederlandse Antillen, 1980; 532; omslag
    - Stukken betreffende de instelling van de 'Marinemedaille', 1983; 533; omslag
    - Stukken betreffende de instelling en wijziging van de medaille 'Voor Moed en Trouw in Nederlandsch-Indië', l838 - 1898, 1948; 534; omslag
  - Bij ministeriële beschikking ingestelde Nederlandse onderscheidingen, 3.4
    - Stukken betreffende de instelling van de 'Herinneringsmedaille voor de Luchtbescherming', 1948-1951; 535; omslag
    - Stukken betreffende de instelling van een oorkonde voor de nabestaanden van in de periode 10 mei 1940 - 26 december 1949 gesneuvelden, 1951; 536; omslag
      Zie ook inv.nr. 506.
    - Stukken betreffende de instelling van een medaille voor de 'Watervierdaagse', 1954; 537; omslag
    - Stukken betreffende de instelling van de 'Vaardigheidsmedaille' voor militairen van de Nederlandse strijdkrachten, 1963; 538; omslag
    - Stukken betreffende de instelling van een legpenning voor bijzondere verdiensten op het arbeidsterrein van het Ministerie van Sociale Zaken en Volksgezondheid, 1963; 539; omslag
    - Stukken betreffende de instelling van het 'Ereteken voor moedig en beleidvol optreden', 1981; 540; omslag
  - Door particuliere instellingen ingestelde Nederlandse onderscheidingen, 3.5
    - Stukken betreffende de instelling van de 'Medaille van het Rode Kruis' en van het 'Herinneringskruis 1940 - 1945' van het Nederlandse Rode Kruis, 1910-1957; 541; omslag
    - Register van de uitreiking van de 'Medaille van het Roode Kruis', 1911-1967; 917; deel
    - Stukken betreffende de advisering inzake de instelling en erkenning van de onderscheiding van de Bond van Nederlandse Militaire Oorlogsslachtoffers, 1948-1953; 542; omslag
    - Stukken betreffende de advisering inzake de instelling van een onderscheiding voor verdiensten op het gebied van lichamelijke opvoeding en sport, 1950-1952; 543; omslag
    - Stukken betreffende de instelling en wijziging van de onderscheiding van het Prins Bernhardfonds, 1950-1965; 544; omslag
    - Stukken betreffende de advisering over de instelling van de 'Orde van de Gouden Ark', 1971; 545; omslag
    - Stukken betreffende de instelling van een legpenning/draagmedaille door de Kamer van Koophandel te Roermond, 1974; 546; omslag
  - Buitenlandse onderscheidingen, 3.6
    - Stukken betreffende het aannemen en dragen van buitenlandse onderscheidingen, 1815-1987; 547; omslag
    - Koninklijke Besluiten, 1864-1985; 548-573; 26 banden
      - volgnrs. 1 - 300, 1864 - 1883, 548
      - volgnrs. 301 - 600, 1883 - 1885, 549
      - volgnrs. 601 - 900, 1885 - 1888, 550
      - volgnrs. 901 - 1200, 1888 - 1891, 551
      - volgnrs. 1201 - 1500, 1891 - 1893, 552
      - volgnrs. 1501 - 1800, 1893 - 1896, 553
      - volgnrs. 1801 - 2100, 1896 - 1898, 554
      - volgnrs. 2101 - 2400, 1898 - 1901, 555
      - volgnrs. 2401 - 2700, 1901 - 1903, 556
      - volgnrs. 2701 - 3000, 1903 - 1906, 557
      - volgnrs. 3001 - 3299, 1906 - 1908, 558
      - volgnrs. 3300 - 3578, 1908 - 1910, 559
      - volgnrs. 3579 - 3800, 1910 - 1912, 560
      - volgnrs. 3801 - 4100, 1912 - 1916, 561
      - volgnrs. 4101 - 4700, 1916 - 1924, 562
      - volgnrs. 4701 - 5300, 1924 - 1930, 563
      - volgnrs. 5301 - 5900, 1930 - 1935, 564
      - volgnrs. 5901 - 6200, 1935 - 1938, 565
      - volgnrs. 6201 - 6500, 1938 - 1943, 566
      - volgnrs. 6501 - 6800, 1943 - 1952, 567
      - volgnrs. 6801 - 7012, 1952 - 1957, 568
      - volgnrs. 7012a - 7111, 1957 - 1960, 569
      - volgnrs. 7112 - 7202, 1961 - 1967, 570
      - volgnrs. 7203 - 7305, 1968 - 1973, 571
      - volgnrs. 7306 - 7368, 1974 - 1977, 572
      - volgnrs. 7369 - 7439, 1978 - 1985, 573
    - Alfabetisch register op de Koninklijke Besluiten (naam, onderscheiding, datum en nummer KB), 1880-1929; 574; deel
    - Alfabetisch register op de Koninklijke Besluiten (naam en volgnummer register), z.d.; 575; deel
  - Museum van de Kanselarij der Nederlandse Orden, 3.7
    - Stukken betreffende de overdracht van de verzamelingen en inventaris van het Museum van de Kanselarij der Nederlandse Orden ter plaatsing in het Rijksmuseum Paleis het Loo te Apeldoorn, 1983; 576; omslag
    - Brief voor het Ministerie van Welzijn, Volksgezondheid en Cultuur houdende het verzoek tot naamswijziging van het Museum van de Kanselarij der Nederlandse Orden, 1986; 577; stuk
- Voorbeeldstukken, 4
  - Stukken betreffende de uitbetaling van achterstallig riddersoldij, 1845-1846, 1946; 578; omslag
  - Stukken betreffende de uitvoering van Koninklijke Besluiten van benoeming en het toezenden van versierselen en documenten, 1845-1946; 579; omslag
  - Stukken betreffende de bevestiging van ontvangst van versierselen en documenten door betrokkenen, onder dankzegging voor de gelukwensen, 1906-1931; 580; omslag
  - Stukken betreffende de behandeling van verzoeken van diverse ministers om informatie of voor te dragen personen reeds eerder onderscheiden zijn, 1906-1946; 581; omslag
  - Stukken betreffende de terugvordering en terugzending van ordetekenen na overlijden en bevordering, 1906-1956; 582; omslag
  - Stukken betreffende opgaven van overleden gedecoreerden, opgemaakt door de Commissarissen der Koningin, 1907, 1931; 583; omslag
  - Stukken betreffende de betaling van zegelkosten door betrokkenen voor de toezending van afschriften van Koninklijke Besluiten van benoeming en versierselen met ordetekenen, 1931; 584; omslag
  - Stukken betreffende het verstrekken van informatie aan de werkgever van betrokkene inzake de voortgang van de onderscheidingsprocedure, 1931; 585; omslag
  - Stukken betreffende opdrachten aan het Ministerie van Financiën tot betaalbaarstelling van riddersoldij en broedertoelage, 1931; 586; omslag
  - Stukken betreffende de ontvangst van versierselen met verpakkingsmateriaal en het verstrekken van opdracht tot reparatie van ordetekenen, 1955; 587; omslag
  - Stukken betreffende het verstrekken van opgaven aan en door gemeenten inzake verhuizing, overlijden en schorsing van gedecoreerden ten behoeve van het kaartsysteem, 1955; 588; omslag
- Gedeponeerde stukken, 5
  - Adviescommissie voor de Zuivering van de Orde van de Nederlandse Leeuw en de Orde van Oranje-Nassau, 5.1
    - Stukken betreffende de advisering over diverse personen inzake de voortzetting van het lidmaatschap van de Orde van de Nederlandse Leeuw of de Orde van Oranje-Nassau, 1940-1952; 589-594; 6 pakken
      - A-C, 589
      - D-G, 590
      - H-J, 591
      - K-O, 592
      - P-S, 593
      - T-Z, 594
    - Agenda's van ingekomen en uitgaande stukken, 1945-1952; 595; omslag
      Niet te verklaren is de vermelding op het eerste blad van stukken van voor de instellingsdatum (1946) en installatiedatum (1948) der commissie.
    - Stukken betreffende de toepassing van wettelijke grondslagen, teksten van toespraken alsmede verzamelde informatie, 1946-1949; 596; omslag
    - Correspondentie, 1948-1951; 597-598; 1 omslag en 1 pak
      Niet alle correspondentie hier aanwezig. Zie ook inv.nrs. 45-46.
      - Ingekomen stukken, 597
      - Uitgaande stukken, 598; pak
    - Notulen van vergaderingen, 1948-1951; 599; omslag
  - Stukken afkomstig van kanselier generaal-majoor b.d. H. Koot, 5.2
    - Ingekomen en minuten van uitgaande stukken, 1945-1953; 602; omslag
      Het betreft hier ook stukken waarin Koot aangeschreven wordt als voormalig Bevelhebber der Nederlandse Strijdkrachten.
      Oude code: Koot 310 - 316, 319, 321 - 324, 326 - 327, 330, 333, 334
    - Voordrachten voor de toekenning van een onderscheiding aan verzetslieden, 1945-1952; 603; omslag
      Oude code: Koot 16 - 23, 283
    - Stukken betreffende verzetslieden die naar particuliere mening voor een koninklijke onderscheiding in aanmerking komen, 1945-1953; 606-611; 6 omslagen
      Geen nadere onderverdeling mogelijk.
      - 1946-1952, 606
        Oude code: Koot 24 - 65
      - 1946-1951, 607
        Oude code: Koot 66 - 105
      - 1946-1950, 608
        Oude code: Koot 106 - 147
      - 1946-1955, 609
        Oude code: Koot 148 - 192
      - 1946-1950, 610
        Oude code: Koot 193 - 223
      - 1946-1950, 611
        Oude code: Koot 226 - 270
    - Stukken betreffende de Ordedienst, 1942-1950; 625; omslag
      Oude code: Koot 293 - 295, 297, 325, 331
    - Memorandum aan de minister van Binnenlandse Zaken houdende een overzicht van de aangelegenheden die volgens de scheidend kanselier, generaal-majoor b.d. A.R. van den Bent, dringend uitvoering behoeven, 1946; 600; omslag
      Oude code: Koot 1
    - Stukken betreffende de aanwijzing van de kanselier der Nederlandse Orden als regeringsadviseur inzake alle aangelegenheden betreffende onderscheidingen, 1946-1948; 601; omslag
      Oude code: Koot 2
    - Stukken betreffende instelling van een zuiveringscommissie voor de Nederlandse Orden, 1946-1952; 612; omslag
      Oude code: Koot 10 - 13
    - Verslag van het Bureau Nationale Veiligheid houdende een overzicht van de werkzaamheden van Amt VI van de Duitse inlichtingendienst in Nederland vanaf november 1943, 1947; 622; omslag
      Met als bijlage een rapport over de meidagen 1940.
      Oude code: Koot 309
    - Stukken betreffende de verzetsonderscheidingen, 1947-1953; 604; omslag
      Betreft onder meer stukken betreffende de toekenning.
      Oude code: Koot 15
    - Stukken betreffende het 'Mobilisatie-Oorlogskruis', 1948; 619; omslag
      Zie ook de inv.nrs. 513-515
      Oude code: Koot 271 - 272
    - Stukken betreffende de Enquêtecommissie Regeringsbeleid 1940 - 1945, 1948-1949; 623; omslag
      Oude code: Koot 303, 304, 328
    - Dankbetuigingen en reclames betreffende verleende onderscheidingen met verzoeken voor een hogere onderscheiding, 1948-1953; 613; omslag
      Oude code: Koot 281 - 282
    - Stukken betreffende het Englandspiel en de zgn. Poem-code, 1949; 624; omslag
      Afkomstig van luitenant ter zee eerste klas A.N. baron de Vos van Steenwijk.
      Oude code: Koot 305 - 306
    - Verslag over de werkzaamheden van de Binnenlandse Strijdkrachten opgesteld door luitenant-kolonel W. de Boer, 1949; 626; omslag
      Met bijlagen en een alfabetische lijst van schuilnamen uit het verzet
      Oude code: Koot 291
    - Register van aanvragen van een verzetsonderscheiding in de periode 2 februari 1946 - 17 april 1948, [1951]; 605; omslag
      Genummerd V 1 - V 177.
      Gedeeltelijk een toegang op de inventarisnummers 606 en 607.